【裁判字號】    90,上易,1984
【裁判日期】    901231
【裁判案由】    賭博
【裁判全文】
臺灣高等法院高雄分院刑事判決    九十年度上易字第一九八四號
    上  訴  人
    即  被  告  甲○○○
右上訴人因賭博案件，不服臺灣高雄地方法院九十年度易字第二四八０號中華民國九
十年八月三十一日第一審判決（起訴案號：臺灣高雄地方法院檢察署九十年度偵字第
一五六號），提起上訴，本院判決如左：
      主  文
原判決關於甲○○○部分撤銷。
甲○○○共同連續意圖營利，聚眾賭博，處有期徒刑月，如易科罰金以佰元折算
壹日，緩刑貳年。
象棋貳副、帳冊壹本均沒收。
      事  實
一、甲○○○與洪明照（已經原審判刑確定），共同意圖營利，且基於概括之犯意，
    連續自民國八十九年十二月上旬某日起，在高雄市前鎮區民權公園之公共場所內
    ，由甲○○○利用公園為賭博場地提供賭具象棋聚集不特定人賭博財物，另由洪
    明照在場負責看顧及收取抽頭金。而二人賺取抽頭金之方式為賭客每賭博一小時
    ，則從中抽取新臺幣（下同）一百元，二人即自上開時間起至八十九年十二月二
    十日止之期間聚眾賭博抽頭牟利約十餘日。嗣於八十九年十二月二十日下午四時
    四十分許，王洪寶珠、林朝郎在上開公園內以甲○○○提供之賭具賭博財物時，
    為警查獲，並當場扣得賭客王洪寶珠、林朝郎所有賭資五十元及甲○○○所有象
    棋二副及記載賭客賭博時間以抽頭之帳冊一本。
二、案經高雄市政府警察局前鎮分局報請臺灣高雄地方法院檢察署檢察官偵查起訴。
    理  由
一、訊據上訴人即被告甲○○○矢口否認有營利聚眾賭博犯行，辯稱：我不識字，不
    知道警察局內筆錄寫了什麼，我的工作是替我母親綁紙製品，並沒有提供象棋讓
    人賭博，洪明照頭腦有問題才供稱伊有抽頭聚眾賭博云云。惟查，右揭事實，已
    據同案被告洪明照在警訊及本院調查中供述明確，並經同案被告王洪寶珠、林朝
    郎於警訊中供陳其等確有在右揭時地以象棋賭博財物及由提供場地者抽頭牟利之
    事實在卷，且有當場查獲之賭具象棋二副、賭資五十元及同案被告洪明照供承係
    記載賭客賭博時間之帳冊一本可資佐證，被告甲○○○前揭犯行，罪證明確堪以
    認定。
二、核被告甲○○○所為係犯刑法第二百六十八條之意圖營利聚眾賭博罪。被告甲○
    ○○與洪明照就所犯聚眾賭博罪間，有犯意聯絡及行為分擔，均係共同正犯。又
    被告甲○○○上開數次聚眾賭博犯罪行為，均時間緊接而犯構成要件相同之罪，
    顯係出於概括之犯意為之，為連續犯，應依刑法第五十六條之規定以一罪論，並
    加重其刑。
三、原審予被告甲○○○論罪科刑判決，固非無見，惟本件警方查扣之三千七百元乃
    係由在旁觀賭之趙顯照（已經檢察官為不起訴處分確定）身上口袋中取出，業據
    趙顯照在警訊中供明在卷並載明於警製檢查紀錄可稽，既非在賭檯或兌換籌碼處
    查獲之財物，復無証據足証係被告所有或因犯本罪所得財物，自不得予宣告沒收
    ，原判決竟認三千七百元係賭資而予宣告沒收，自屬違誤。被告甲○○○上訴意
    旨仍執前詞矢口否認犯罪雖無足取，但原判決既有前揭可議之處，自仍應由本院
    予撤銷改判。本院審酌被告甲○○○並無犯罪前科素行良好，有台灣高等法院被
    告全國前案紀錄表可稽、其係以象棋為賭具聚眾賭博，賭博之數額尚小、獲利不
    多及犯後態度等一切情狀，量處被告甲○○○如主文第二項所示之刑，並諭知有
    期徒刑易科罰金之折算標準。扣押之賭資五十元，係當場查獲之賭博器具及財物
    ，有警製之現場檢查紀錄載明可稽，已據原審依刑法第二百六十六條第二項規定
    在被告王洪寶珠、林朝朗所犯普通賭博罪項下予以宣告沒收，另賭具象棋二副及
    帳冊一本，係記載賭客賭博時間以計算抽頭金所用而屬甲○○○所有之物，供犯
    罪所用之物，應依刑法第三十八條第一項第二款宣告沒收。末查，被告甲○○○
    前未曾受有期徒刑以上刑之宣告，有臺灣高等法院被告全國前案記錄表可按，本
    件所犯情節尚屬非重，本院認其受此偵審程序之教訓，應已知警愓而無再犯之虞
    ，所宣告之刑以暫不執行為適當，爰併予宣告緩刑貳年，以啟自新。
四、本件同案被告洪明照、王洪寶珠、林朝郎部分已經原審判決確定。
據上論結，應依刑事訴訟法第三百六十九條第一項前段、第三百六十四條、第二百九
十九條第一項前段、刑法第二十八條、第五十六條、第二百六十八條、第四十一條第
一項、第三十八條第一項第二款、第七十四條第一款，罰金罰鍰提高標準條例第一條
前段、第二條，判決如主文。
本案經檢察官林應華到庭執行職務。
中    華    民    國     九十       年     十二       月     三十一   日
                              臺灣高等法院高雄分院刑事第三庭
                                  審判長法官  周賢銳
                                        法官 謝宏宗
                                        法官  莊崑山
右正本證明與原本無異。
不得上訴。
                                      書記官  邱麗莉
中    華    民    國     九十一     年       一       月      三      日
附錄：本判決論罪科刑法條：
刑法第二百六十八條
意圖營利，供給賭博場所或聚眾賭博者，處三年以下有期徒刑，得併科三千元以下罰
金。
                                                                      Ｄ


司法院資訊處製作；財團法人民間司法改革基金會備份。
